【裁判字號】    98,交聲,96
【裁判日期】    980610
【裁判案由】    違反道路交通管理處罰條例
【裁判全文】
臺灣宜蘭地方法院交通事件裁定          98年度交聲字第96號
原處分機關  交通部公路總局臺北區監理所宜蘭監理站
異  議  人  甲○○
即受處分人
上列異議人即受處分人因違反道路交通管理處罰條例案件，對於
交通部公路總局臺北區監理所宜蘭監理站於民國98年3月2日所為
之宜監字第裁43-CO0000000號裁決處分，聲明異議，本院裁定如
下：
    主  文
異議駁回。
    理  由
一、原處分意旨略以：異議人即受處分人甲○○經警舉發於民國
    96年11月1日10時33分許，在臺北縣中和市○○路○段275巷
    口禁止臨時停車處所停放車號CRL-339號重型機車違規。原
    處分機關調查後，認異議人「在禁止臨時停車處所停車」之
    違規情節屬實，依道路交通管理處罰條例第56條第1項第1款
    規定，裁處異議人罰鍰新臺幣（下同）1,200元。
二、異議意旨以：舉發違反道路交通管理事件通知單並未確實送
    達異議人，而導致異議人在不知有違規罰單之情形下，時間
    逾期、罰金加倍，此係行政作業疏失，卻要異議人承受所有
    責任與過失，異議人無法接受。又異議人戶籍資料與車籍資
    料不同，舉發單位並未依車籍地址送達舉發違反道路交通管
    理事件通知單。為此爰於法定期間內聲明異議，請求撤銷原
    處分等語。
三、按汽車駕駛人停車時，在禁止臨時停車處所停車者，處600
    元以上1,200元以下罰鍰：道路交通管理處罰條例第56條第1
    項第1款定有明文。經查：
（一）異議人於96年11月1日10時33分許，將車號CRL-339號重型
      機車，停放在臺北縣中和市○○路○段275巷口之禁止臨時
      停車處所之事實，乃為異議人所不爭，並有採證照片1張
      附卷可查（詳本院卷第12頁），足資認定。
（二）異議人雖執前詞置辯，惟按處理違反道路交通管理事件，
      有關文書送達之程式，依行政程序法之規定，違反道路交
      通管理事件統一裁罰基準及處理細則第5條定有明文。依
      行政程序法第72條第1項前段、第73條第1項、第74條第1
      項規定，送達，於應受送達人之住居所、事務所或營業所
      為之；於應送達處所不獲會晤應受送達人時，得將文書付
      與有辨別事理能力之同居人、受僱人或應送達處所之接收
      郵件人員。不能依前述方式為之者，得將文書寄存送達地
      之地方自治或警察機關，並作送達通知書2份，1份黏貼於
      應受送達人住居所、事務所、營業所或其就業處所門首，
      另1份交由鄰居轉交或置於該送達處所信箱或其他適當位
      置，以為送達。查本件舉發單位所製北縣警交字第CO0000
      000號舉發違反道路交通管理事件通知單，業於96年11月
      20日送達當時異議人設於宜蘭縣羅東鎮○○路94巷17之4
      號之戶籍地，因郵務人員不獲會晤異議人與有辨別事理能
      力之同居人、受僱人或接收郵件人員，乃將舉發違反道路
      交通管理事件通知單寄存於羅東郵局，並製作送達通知書
      2份，1份黏貼於上開住所之門首，另1份置於上開住所信
      箱或其他適當位置，而寄存送達之事實，有送達證書及個
      人基本資料查詢結果各1份在卷可參（詳本院卷第11頁、
      第14頁），是該舉發違反道路交通管理事件通知單已於96
      年11月20日合法送達於異議人。至於異議人辯稱舉發單位
      並未依車籍地址送達，而主張送達不合法云云，與前述行
      政程序法第72條第1項前段不符，而無足採。是異議人以
      舉發單位未將舉發違反道路交通管理事件通知單送達其車
      籍地址、未收到舉發違反道路交通管理事件通知單等情，
      資為異議理由，均非可採。
四、綜上，異議人確有上開違規行為，並無疑義，其所辯不足採
    信，原處分機關援引道路交通管理處罰條例第56條第1項第5
    款規定，裁處異議人罰鍰1,200元，於法並無不合，本件異
    議為無理由，應予駁回。
五、依道路交通案件處理辦法第19條，裁定如主文。
中    華    民    國    98    年    6     月    10    日
                  交通法庭法  官  張育彰
以上正本證明與原本無異。
如不服本裁定，應於裁定送達後5日內，向本院提出抗告狀。（
應附繕本）
                          書記官  陳靜宜
中    華    民    國    98    年    6     月    10    日


司法院資訊處製作；財團法人民間司法改革基金會備份。
